臺灣屏東地方法院刑事判決　　　　　　　 96年度易字第250號
公　訴　人　臺灣屏東地方法院檢察署檢察官
被　　　告　甲○○
上列被告因違反毒品危害防制條例案件，經檢察官聲請以簡易判
決處刑（95年度毒偵字第2077號），因本院認為不宜以簡易判決
處刑，改依通常程序審理（96年度簡字第478 號），茲因被告就
被訴事實為有罪之陳述，經告知簡式審判程序意旨，並聽取公訴
人及被告之意見後，本院裁定依簡式審判程序審理，判決如下：
    主  文
甲○○施用第二級毒品，累犯，處有期徒刑壹年貳月，減為有期
徒刑柒月。扣案沾有甲基安非他命成分之夾鏈袋壹個、吸管壹支
沒收銷燬之。
    事  實
一、甲○○有多次犯罪經法院判刑確定並入監執行完畢之前案紀
    錄，最近1 次係因犯家庭暴力傷害罪，經本院95年度簡字第
    81號判處有期徒刑4 月確定，於民國95年6 月22日入監執行
    ，95年10月22日因期滿出監執行完畢。
二、又其前因施用毒品而違反毒品危害防制條例，經臺灣高雄地
    方法院89年度毒聲字第2529號裁定令入勒戒處所施予觀察、
    勒戒，於89年11月19日入所執行，旋因有繼續施用毒品之傾
    向，經同院89年度毒聲字第9820號裁定令入戒治處所施予強
    制戒治，於89年12月29日轉入執行，嗣執行中經依同院90年
    度毒聲字第5090號裁定停止戒治併付保護管束，於90年9 月
    6 日出所轉執行另案有期徒刑，依指揮書於90年12月18日期
    滿未經撤銷停止戒治而執行完畢。
三、詎甲○○經前開有期徒刑及強制戒治執行完畢，仍不知悔改
    ，5 年內復基於施用第二級毒品之犯意，於95年12月11日晚
    間8 時許，在其位於屏東縣車城鄉○○村○○路14號之住所
    內，以置入玻璃球吸食器（查獲前已經丟棄而滅失）內燒烤
    而吸用其所生煙霧之方式，施用第二級毒品甲基安非他命1
    次，嗣於95年12月13日上午8 時35分，為警持本院核發之搜
    索票在其上址住處內查獲，扣得沾有甲基安非他命殘渣之夾
    鏈袋1 個、吸管1 支，經採尿送驗結果，呈甲基安非他命陽
    性反應。
四、案經屏東縣警察局恆春分局報告臺灣屏東地方法院檢察署檢
    察官偵查聲請以簡易判決處刑。
    理  由
一、訊據被告甲○○於本院審理時，對其前揭施用第二級毒品甲
    基安非他命之犯罪事實均自白不諱，並有扣案夾鏈袋1 個、
    吸食器1 支在卷，經本院囑託高雄醫學大學附設中和紀念醫
    院以氣相層析質譜儀法（GC／MS）檢驗結果，均呈甲基安非
    他命陽性反應，有該院96年4 月26日，編號0000-000、303
    號檢驗報告附卷可稽。又其前揭時地經查獲而採尿送臺灣檢
    驗科技股份有限公司以氣相層析質譜儀法（GC／MS）檢驗結
    果，亦呈甲基安非他命陽性反應，有該公司96年1 月4 日，
    編號KH2006C0000000號濫用藥物尿液檢驗報告附卷，與上開
    鑑定報告均為鑑定機關本於專業知識及以精密儀器測試後所
    得之結論，自可憑信。被告甲○○自白施用甲基安非他命，
    堪信與事實相符。
二、又被告甲○○前因施用毒品而違反毒品危害防制條例，經臺
    灣高雄地方法院89年度毒聲字第2529號裁定令入勒戒處所施
    予觀察、勒戒，於89年11月19日入所執行，旋因有繼續施用
    毒品之傾向，經同院89年度毒聲字第9820號裁定令入戒治處
    所施予強制戒治，於89年12月29日轉入執行，嗣執行中經依
    同院90年度毒聲字第5090號裁定停止戒治併付保護管束，於
    90年9 月6 日出所轉執行另案有期徒刑，依指揮書於90年12
    月18日期滿未經撤銷停止戒治而執行完畢，有臺灣高等法院
    被告前案紀錄表、臺灣屏東地方法院檢察署刑案資料查註紀
    錄表、全國施用毒品案件紀錄表、受觀察勒戒人毒品及前科
    紀錄簡列表各1 份在卷可按，其經強制戒治完畢後5 年內再
    犯本件施用第二級毒品之犯罪事證已臻明確，應依法論科。
三、按甲基安非他命為毒品危害防制條例第2 條第2 項第2 款規
    定之第二級毒品，除法律另有規定者外，不得持有、施用。
    核被告甲○○所為，係犯毒品危害防制條例第10條第2 項之
    施用第二級毒品罪。其因施用而持有甲基安非他命之低度行
    為，為施用之高度行為所吸收，不另論罪。又其前因家庭暴
    力傷害罪，經本院95年度簡字第81號判處有期徒刑4 月確定
    ，於95年6 月22日入監執行，95年10月22日因期滿出監執行
    完畢，有臺灣高等法院被告前案紀錄表及臺灣屏東地方法院
    檢察署刑案資料查註紀錄表各1 份在卷可按，茲5 年以內故
    意再犯本件有期徒刑以上犯罪之要件，應依累犯之規定，加
    重其刑。
四、爰審酌被告甲○○之年齡、品行、智識能力、犯罪手段、對
    於法益所生侵害之程度，其為59年10月14日出生、受有國中
    畢業教育程度、現無職業之人，有警詢年籍等資料在卷可參
    ，本件犯罪時年36歲，竟不知檢點，前有多筆因犯罪經法院
    判刑確定之紀錄，除上開構成累犯要件之執行紀錄，已如前
    述，不再重複評價者外，其餘尚有：(一)82年間因違反麻醉藥
    品管理條例案件，經本院82年度易字第2414號判處有期徒刑
    6 月確定，於83年2 月2 日入監，83年5 月2 日因期滿出監
    執行完畢；(二)83年間因違反麻醉藥品管理條例案件，經本院
    83年度易字第2197號判處有期徒刑7 月確定，並於另案犯妨
    害自由罪而經本院84年度易字第284 號判處有期徒刑4 月確
    定部分，經本院84年度聲字第1006號裁定應執行有期徒刑10
    月；(三)86年因違反麻醉藥品管理條例案件，經臺灣臺北地方
    法院86年度易字第2329號判處有期徒刑1 年確定，於88年10
    月11日入監，89年6 月16日因縮刑假釋出監，依指揮書於89
    年8 月24日因期滿未經撤銷假釋而執行完畢：(四)89年因妨害
    公務案件，經本院89年度易字第1578號判處有期徒刑4 月確
    定，於90年9 月6 日入監執行，91年1 月6 日因期滿出監執
    行完畢：(五)94年間因竊盜案件，經本院94年度易字第495 號
    判處有期徒刑8 月確定，於94年11月15日入監，95年4 月18
    日因縮刑期滿出監執行完畢，有臺灣高等法院被告前案紀錄
    表及臺灣屏東地方法院檢察署刑案資料查註紀錄表各1 份在
    卷可按，素行不佳，茲就其施用毒品之犯罪類型，雖實務上
    有認為僅屬自殘行為，並未涉侵害他人法益者，惟姑不論此
    見與我國現行刑事立法向不加罰於自殘，甚或自殺者，卻始
    終明文處罰施用毒品之行為，其法定刑猶相當，或更甚（如
    施用第一級毒品罪）於刑法中關於故意「傷害他人」規定罪
    責所表彰之規範體系價值觀念相左，蓋民主法治國家之所異
    於獨裁、集權社會，其國家政策、社會發展，均取決於以全
    體公民個人意志累積形成之群體意志，凡公民不分性別、學
    歷、職業、貧富、愚智，任由鴻儒碩彥至販夫走卒，其個人
    意志之表現就群體意志決定之形成，均屬等值，直接影響國
    家、社會整體之命運，至關重要，則個人基於自主、健全意
    思所表現之公民意志，不分良窳，均應尊重，然若有藉不正
    手段影響他人或自陷個人健全自主意志不能正常形成、表現
    者，不僅直接侵蝕公民群體意志形成之基礎，迫令其他自重
    慎行大眾均須承受建立在該不健全基礎形成之公共政策、社
    會生活品質之結果，對於國家、社會法益及人民全體利益，
    猶已構成危害，是如投票受賄罪所規範者，即在禁止公民匯
    集個人自主意志以形成群體意志之過程受不當影響及控制，
    即為適例。今毒品除可對個人身體健康造成有形傷害外，就
    人之身體及精神形成高度成癮性及依賴性，猶足以抑制個人
    表現其本於心性能力所為自主意志之決定，並進而造成群體
    意志表現遭不當扭曲之危險，直接影響國家、社會之發展，
    侵害至鉅，斷非僅止於個人健康之危害，並考量其犯罪施用
    毒品之手段、查獲時扣得器具之數量，與其犯罪經查獲後，
    尚能坦認犯行，態度尚可等一切情狀，量處如主文所示之刑
    ，以資儆懲。
五、本件被告犯罪時間在96年4 月24日以前，所犯為毒品危害防
    制條例第第10條第2 項之罪，合於減刑條件，爰依中華民國
    96年罪犯減刑條例第2條 第1 項第3 款之規定，減其刑期2
    分之1 。
六、扣案夾鏈袋1 個、吸管1 支因被告甲○○持以供本件犯罪施
    用甲基安非他命使用而為其成分所沾黏，依卷附法務部調查
    局93年3 月19日調科壹字第09300113060 號函文意旨，顯然
    難以析離，應與所沾黏之毒品併同處分，依毒品危害防制條
    例第18條第1 項前段，沒收銷燬之。未扣案而供被告甲○○
    持以供本件吸食毒品使用之玻璃球吸食器，除據其供承已於
    查獲前丟棄而滅失，依現有卷證復不能證明其尚存在，爰不
    另為沒收之諭知，附此敘明。
據上論斷，應依刑事訴訟法第273 條之1 第1 項、第299 條第1
項前段，毒品危害防制條例第10條第2 項、第18條第1 項前段，
刑法第11條、第47條第1 項，中華民國96年罪犯減刑條例第2 條
第1 項第3 款、第7 條第1 項、第2 項，判決如主文。
本案經檢察官鍾仁松到庭執行職務
中　　華　　民　　國　　96　　年　　8 　　月　　30　　日
　　　　　　　　  　刑事第二庭　法　官　陳松檀
以上正本證明與原本無異。
如不服本判決應於收受本判決送達後10日內向本院提出上訴書狀
，其未敘述上訴理由者，並得於提起上訴後10日內向本院補提理
由書狀（均須按他造當事人之人數附繕本）「切勿逕送上級法院
」
中　　華　　民　　國　　96　　年　　8 　　月　　30　　日
                                書記官  林祥玉
附錄本件判決引用之法條：
毒品危害防制條例第10條
施用第一級毒品者，處6 月以上5 年以下有期徒刑。
施用第二級毒品者，處3 年以下有期徒刑。
